zh-TW: 離合器壓板啟動類型: 拉式; 推式; 其他
sv: Typ av tryckplattor för kopplingsaktivering: Dragande; Tryckande; Övrigt
el: Τύπος ενεργοποίησης πλάκας πίεσης συμπλέκτη: Τύπος έλξης; Τύπος ώθησης; Άλλος
ro-RO: Tipul de acționare a discului de presiune al ambreiajului: Tip tragere; Tip împingere; Altele
ko: 클러치 프레셔 플레이트 구동 방식: 풀 타입; 푸시 타입; 기타
lt-LT: Sankabos slėgio plokštės paleidimo tipas: Traukiamojo tipo; Stumiamojo tipo; Kita
pt-BR: Tipo de acionamento da placa de pressão da embreagem: Tipo puxar; Tipo empurrar; Outros
it: Tipo di attuazione della piastra di pressione della frizione: A trazione; A spinta; Altro
ru: Тип приведения в действие нажимного диска сцепления: Вытяжного типа; Нажимного типа; Другое
bg-BG: Тип задействане на притискателния диск на съединителя: Тип издърпване; Тип избутване; Други
nb: Aktueringstype for clutch-trykkplate: Trekktype; Trykktype; Annet
nl: Ontkoppelingsmehanisme koppelingsdrukplaten: Trektype; Druktype; Overig
sk-SK: Typ aktivácie prítlačných tanierov spojky: Ťažný typ; Tlačný typ; Iné
vi: Loại tác động của đĩa ép ly hợp: Kiểu kéo; Kiểu đẩy; Khác
da: Aktiveringstype for koblingstrykplade: Træk-type; Tryk-type; Andet
es: Tipo de accionamiento de los platos de presión del embrague: Tipo tracción; Tipo empuje; Otro
th: ประเภทการทำงานของแผ่นกดคลัตช์: ชนิดดึง; ชนิดดัน; อื่นๆ
pt-PT: Tipo de acionamento da placa de pressão da embraiagem: Tipo de puxar; Tipo de empurrar; Outro
fr: Type d'actionnement du plateau de pression d'embrayage: Type tiré; Type poussé; Autre
fi: Kytkimen painelevyn käyttötyyppi: Vetotyyppi; Työntötyyppi; Muu
hu: Kuplung nyomólap működtetésének típusa: Húzó típusú; Nyomó típusú; Egyéb
zh-CN: 离合器压盘驱动类型: 拉式; 推式; 其他
cs: Způsob ovládání přítlačné desky spojky: Tažný typ; Tlačný typ; Jiný
hr-HR: Vrsta pokretanja potisne ploče spojke: Na povlačenje; Na potisak; Ostalo
pl: Typ aktywacji tarczy dociskowej sprzęgła: Typu ciągnionego; Typu pchanego; Inne
de: Typ der Kupplungsdruckplattenbetätigung: Gezogen; Gedrückt; Andere
tr: Debriyaj baskı plakası kumanda tipi: Çekme tipi; İtme tipi; Diğer
sl-SI: Vrsta aktivacije tlačne plošče sklopke: Na poteg; Na potisk; Drugo
ja: クラッチ圧プレート作動タイプ: プル式; プッシュ式; その他
en: Clutch pressure plate actuation type: Pull type; Push type; Other